# 关于资产包的列报问题

提问人：cherry0910 时间：2021-03-04 18:57:00
某生产制造型企业，于 2000 年启动职工住房棚改建设项目，企业代表职工利益，以企业的名义与开发商签订合作开发协议，政府无偿划拨的土地使用权暂时在企业名下，且以企业的名义报建，待项目建设完成后土地使用权人再变更至职工名下，根据开发协议约定：该项目的建设资金来源是职工集资、政府拨款和该项目建设中包含的商业部分对外销售产生的收入，无需企业自己出资。建造的房屋和门面，除归属于职工的住房之外，其他少量住房及门面均由开发商对外销售，该项目单独设立账套核算，建造形成的资产也不属于企业，与企业的生产经营活动无关，属于解决职工住房的民生工程。
后在项目建造过程中，因开发商资金断裂，导致项目停滞，后经法院下达二审的终审判决结果，撤销原合作开发协议，开发商退出该项目，针对开发商的实际资金投入，法院要求企业支付一定金额的工程款，同时，该棚改项目由该企业承接并重启，即继续完成资金投入并将建成的房屋移交给职工，未来对外销售的商业部分，可弥补企业的投入，如若未来销售产生的资金流入不足以弥补企业投入，则损失也由该企业承担。
请教陈版：该项目资产包在纳入企业报表时，是不是可以不打开，即整个项目资产包以“其他非流动资产”的形式列报，而无需按“在建工程、应收购房尾款......应付工程款”等资产、负债项目分别列报？
个人意见：可以按项目资产包整体列报于“其他非流动资产”。
理由：该企业无房地产开发资质，也不是企业自建与其经营活动相关的资产，是根据法院判决结果被动承接的项目资产包，分开列报不能反映公司报表的合理性。且对该资产包的价值进行评估时，其部分资产（可对外销售的住房和门面）可能存在增值，在分开列报的情况下，该资产增值在报表中不会体现，但如果按打包的项目资产包考虑，其资产包的减值评价更合理。

回答人：chenyiwei
还是建议打开分别列报其中的每一项资产和负债。因为各项资产、负债对应的交易对手方和权利、义务主体不同，企业就其中每一项资产和负债所承担的风险和报酬也不同，不能互相抵销。